【裁判字號】    97,聲,995
【裁判日期】    971001
【裁判案由】    返還提存物
【裁判全文】
臺灣臺南地方法院民事裁定               97年度聲字第995號
聲  請  人  合作金庫商業銀行股份有限公司
法定代理人  乙○○
代  理  人  丙○○
相  對  人  丁○○
            甲○○
上列當事人間聲請返還擔保金事件，本院裁定如下：
    主    文
本院九十五年度存字第四三二○號提存事件聲請人所提存面額新
臺幣壹拾萬元之八十六年度乙類第三期中央政府重大交通建設公
債，就相對人甲○○部分，准予返還。
聲請人其餘聲請駁回。
聲請程序費用由相對人甲○○負擔二分之一，餘由聲請人負擔。
    理    由
一、本件聲請意旨略以：聲請人與相對人等請求清償債務事件，
    聲請人前遵鈞院九十年度裁全字第六三六八號假扣押民事裁
    定，以交通銀行開發金融債券第十五期第二次二年期面額新
    臺幣（下同）十萬元債票為擔保，並以鈞院九十年度存字第
    三九七七號提存事件提存後，聲請鈞院囑託臺灣嘉義地方法
    院以九十年度執全助字第一一一號對相對人甲○○對第三人
    嘉義縣中埔鄉農會之存款債權為假扣押，再經鈞院以九十五
    年度聲字第七六三號准聲請人以同額之八十六年度乙類第三
    期中央政府重大交通建設公債代之，並以鈞院九十五年度存
    字第四三二○號提存事件變換提存物如上。現因聲請人聲請
    撤銷假扣押執行及假扣押裁定，聲請人並以臺灣臺南地方法
    院郵局第七七七號存證信函催告相對人甲○○於收受信函後
    二十日內行使權利而未行使。又聲請人與本件債權人中國農
    民銀行股份有限公司已於九十五年五月一日合併，此筆債權
    由聲請人承受，爰依民事訴訟法第一百零四條第一項第三款
    之規定，聲請裁定返還前揭變換之提存物等語。
二、按訴訟終結後，供擔保人證明已定二十日以上之期間，催告
    受擔保利益人行使權利而未行使，或法院依供擔保人之聲請
    ，通知受擔保利益人於一定期間內行使權利並向法院為行使
    權利之證明而未證明者，法院應依供擔保人之聲請，以裁定
    命返還其提存物；此規定於其他依法令供訴訟上之擔保者，
    準用之，民事訴訟法第一百零四條第一項第三款及第一百零
    六條前段定有明文。查聲請人主張之上開事實，業據其提出
    前揭案號之假扣押裁定、提存書、臺灣嘉義地方法院執行命
    令及撤銷執行命令通知、本院九十七年度裁全聲字第九十七
    號撤銷假扣押裁定及確定證明書、存證信函及收件回執、本
    院變換提存物裁定及確定證明書（均影本）等件為證，復經
    本院調閱上開假扣押執行及提存事件等卷宗審核屬實。本院
    再依職權洽詢臺南縣警察局麻豆分局確認相對人甲○○仍在
    該分局擔任偵查隊小隊長職務，有本院公務電話紀錄表在卷
    可參，可見聲請人前揭催告之存證信函確已於九十七年五月
    二十二日送達予相對人甲○○。而相對人甲○○迄未曾對聲
    請人向本院為行使權利之請求，亦有本院民事紀錄科查詢表
    附卷可稽。從而，聲請人就相對人甲○○部分，聲請返還提
    存物，核與前揭規定相符，自應准許。
三、至相對人丁○○部分，聲請人未曾對其聲請執行假扣押，且
    本院經聲請人聲請而以九十七年度裁全聲字第九十七號撤銷
    前揭假扣押裁定等情，亦有前揭假扣押裁定及執行卷宗可資
    為憑。按假扣押、假處分、假執行經裁判後未聲請執行，或
    於執行程序實施前撤回執行之聲請，得聲請該管法院提存所
    返還提存物，提存法第十八條第一項第三款定有明文。是該
    部分無待法院裁定，可逕向法院提存所聲請取回擔保金，聲
    請人此部分之聲請，於法不合，應予駁回。
四、依民事訴訟法第九十五條、第七十九條、第七十八條，裁定
    如主文。
中    華    民    國    97    年    10    月     1    日
                  民事第二庭    法  官  陳賢德
以上正本證明與原本無異。
如對本裁定抗告須於裁定送達後十日內向本院提出抗告狀，並應
繳納抗告裁判費新臺幣一千元整。
中    華    民    國    97    年    10    月    1     日
                                書記官  余吉祥


司法院資訊處製作；財團法人民間司法改革基金會備份。
